臺灣高等法院臺中分院刑事裁定　　　　　　　　　　九十一年度毒抗字第八七五號
　　抗　告　人
　　即　被　告　甲○○
右抗告人因違反毒品危害防制條例案件，經檢察官聲請強制戒治，不服臺灣苗栗地方
法院中華民國九十一年十月三十一日第一審裁定（九十一年度毒聲第九○○號，聲請
案號：臺灣苗栗地方法院檢察署九十一年度毒偵字第八二○號、九十一年度聲戒字第
二一七號），提起抗告，本院裁定如左：
    主  文
抗告駁回。
    理  由
一、按犯毒品危害防制條例第十條之罪，經觀察勒戒後，認無繼續施用毒品傾向者，
    應由檢察官為不起訴之處分；依前項規定為不起訴處分後，五年以內再犯第十條
    之罪，經觀察勒戒後，認有繼續施用毒品之傾向或三犯以上者，不適用前項之規
    定，但應由檢察官聲請法院裁定先令入戒治處所施以強制戒治，此於毒品危害防
    制條例第二十條第二、三項定有明文。
二、本件抗告意旨略以：抗告人即被告甲○○聲請能否給予重新做人的機會，被告雖
    前已二次犯毒品危害防制條例，且於九十一年七月六日警訊中，經警採集尿液檢
    驗結果呈陽性反應，認被告三犯毒品危害防制條例，已裁定為戒治一年，惟請給
    予被告再次接受勒戒，並勒戒結束後，被告自動於每個星期一至星期日其中一日
    向檢察官報到，並採尿檢驗，直到滿一年期或由檢察官認定已無吸食或施用毒品
    傾向，請同意為緩刑宣告之請求，爰依法提起抗告云云。
三、然查：本案被告前曾因施用第二級毒品案件，先後二次經臺灣苗栗地方法院裁定
    移送觀察、勒戒，後因均認無繼續施用毒品之傾向，乃由臺灣苗栗地方法院檢察
    署檢察官分別於八十八年十一月二十日以八十八年度毒偵字第五一八號，及於九
    十年五月七日以九十年度毒偵緝字第六八號不起訴處分確定，此有上開不起訴處
    分書及臺灣苗栗地方法院檢察署刑案資料查註紀錄表附卷可稽。再被告於九十一
    年七月六日被警查獲後，經警採集其尿液送驗結果，呈甲基安非他命陽性反應，
    此有苗栗縣衛生局九十一年七月十二日出具之煙毒尿液檢驗成績書影本附卷可參
    。依據上開尿液檢驗結果可知，被告確有於九十一年七月六日為警採尿前回溯九
    十六小時內某時，在不詳地點，施用第二級毒品安非他命一次，被告雖於警訊時
    否認有施用安非他命云云，惟顯與上開證據不符，不足採信。被告抗告意旨並未
    否認其有施用第二級毒品安非他命，僅聲請給予其機會接受勒戒或為緩刑之宣告
    云云，然依上揭法條規定，被告既係於二次不起訴處分後，五年內三犯毒品危害
    防制條例第十條第二項之施用第二級毒品罪，原審法院爰依檢察官之聲請，並依
    據同條例第二十條第三項之規定，裁定被告令入戒治處所施以強制戒治一年，於
    法要無不合，被告所辯請給予機會接受勒戒或為緩刑之宣告云云，於法無據，本
    件抗告並無理由，應予駁回。
四、據上論斷，應依刑事訴訟法第四百十二條，裁定如主文。
中      華      民      國      九十一    年    十二    月      十九    日
                                  臺灣高等法院臺中分院刑事第六庭
                                        審判長法  官  李  文  雄
                                              法  官  邱  顯  祥
                                              法  官  陳  秀  
右正本證明與原本無異。
不得再抗告。
                    書記官  黃  禎  祥
中      華      民      國      九十一   年      十二     月    二十    日
                                                                        Ｉ
